Inventaris van het archief van J.F. van Royen als Algemeen Secretaris der Posterijen, Telegrafie en Telefonie, 1916-1942
Nationaal Archief, Den Haag
- Stukken door J.F. van Royen bijeengebracht als lid van de Commissie voor Draadomroep., 3.
  - Werkzaamheden van de commissie, 3.2
    - Stukken betreffende de wijziging van de technische voorwaarden van machtigingen voor radio-distributie, 1937-1938; 90; 1 omslag
    - Verslagen van het officiële orgaan van de Bond van Exploitanten van Radio-Centrales (BERC), 1937-1938; 91; 1 omslag
    - Stukken betreffende de doorgifte van lokale uitzendingen door gemeentelijke radiodistributiebedrijven, 1937-1940; 92; 1 omslag
    - Stukken betreffende de vergoeding, welke radiodistribuanten ingevolge art.37 van het Radioreglement 1930 verplicht zijn ter beschikking te stellen aan de NOZEMA en het Rijk, voor de bevordering van de belangen van de Nederlandse omroep, 1938-1940; 93; 1 omslag
- Stukken door J.F. van Royen bijeengebracht als lid van de Permanente Commissie voor de Radiotelegrafie., 4.
  - Notulen van de vergaderingen van de Permanente Commissie voor de Radiotelegrafie. Met bijlagen, 1912-1916; 94; 1 omslag
  - Stukken betreffende het instellen van een subcommissie, welke de mogelijkheden onderzoekt van het verlenen van concessies voor de exploitatie van radiotelefonische inrichtingen, 1921-1922.; 95; 1 omslag
    Bevat bepalingen tot regeling van de verhouding tussen de radiodienst van de luchtvaart en andere radiodiensten.
  - Stukken betreffende het treffen van een internationale regeling ter bevordering van een radiorondzenddienst, 1923., 96; 1 omslag
    Bevat stukken betreffende de organisatie van het rondtelefoneren in de landen Duitsland, Engeland, Zweden en Noorwegen.
  - Notulen van de besprekingen van de Permanente Commissie voor de Radiotelegrafie met belanghebbenden inzake de exploitatie van draadloze broadcast-stations en de gehele uitwerking van dergelijke diensten, 1923; 97; 1 omslag
  - Stukken betreffende het verlenen van zendvergunningen aan amateurs, 1923-1924; 98; 1 omslag
  - Stukken betreffende het verlenen van zendvergunningen t.b.v. het onderwijs, 1923-1924; 99; 1 omslag